# 长投权益法

提问人：lv1025280320 时间：2023-07-12 22:35:56
请教陈版，如何理解权益法下未实现内部交易损益对净利润的调整（调增或调减）？？

回答人：chenyiwei
此问题此前在版面上有过较多讨论，是与将权益法的实质认定为“单行合并”有关，你可以以“单行合并”作为关键词在本版面搜索一下。
另可参考：《中审众环研究 2020 》之“问题3-1-8（投资方合并报表层面对与联营企业之间的顺流交易已实现损益的调整处理）”、“问题3-2-134（与合营、联营企业之间的顺流交易未实现损益的抵销）”。其中后一问题解答即将修订，但其中对基本原理的表述仍可适用。